【裁判字號】    95,再,2
【裁判日期】    950929
【裁判案由】    再審
【裁判全文】
臺灣高雄地方法院刑事判決                 95年度再字第2號
公  訴  人  臺灣高雄地方法院檢察署檢察官
被      告  丙○○
                    （現另案於台灣東成技能訓練所執行中）
上列被告因公共危險等案件，經檢察官提起公訴，本院判決如下
：
    主  文
丙○○無罪。
    理  由
一、公訴意旨以：被告丙○○於民國93年6 月21日20時20分許，
    駕駛車號XT─0815號自小客車，沿高雄市○○區○○路南向
    北行駛，行經自由路及察哈爾街口時，本應注意駕駛人駕駛
    汽機車，應注意車前狀況，並隨時採取必要之安全措施，依
    當時情形，並無不能注意情事，竟為趕時間，疏於注意上開
    規定，自後撞擊同向行駛由乙○○駕駛之車號XQB ─673 號
    重型機車右後側，致人車倒地，乙○○因而受有頭部挫傷、
    右手及右膝挫傷等傷害。被告丙○○明知其駕駛動力交通工
    具肇事，致乙○○倒地受傷，竟另行起意，隨即駕駛上開車
    輛離開，且未採取必要救護措施而逃逸，嗣經乙○○記下肇
    事車輛車號，警方循線獲知上情。因認被告丙○○涉犯刑法
    第185 條之4 肇事逃逸罪嫌及同法第284 條第1 項過失傷害
    罪嫌。
二、公訴人認被告丙○○涉犯刑法第185 條之4 肇事逃逸罪嫌及
    同法第284 條第1 項過失傷害罪嫌，係以被告丙○○坦承不
    諱，核與告訴人乙○○之指訴情節相符，復有道路交通事故
    現場圖、診斷證明書在卷佐證，資為論據。
三、訊據被告丙○○否認有肇事逃逸及過失傷害犯行，辯稱其已
    將所有XT─0815號自小客車借予兄戴憲龍使用，故並無駕車
    過失傷害人而後逃逸之行為等語。
四、經查：
    (一)證人乙○○、戴憲龍於警詢所為之陳述及高雄醫學大學附
      設中和紀念醫院診斷證明書雖為被告以外之人於審判外之
      言詞及書面陳述，然既經檢察官及被告於審判程序同意作
      為證據，且本院審酌該言詞及書面陳述作成時之情況，認
      為適當，自得為證據。
    (二)告訴人乙○○於93年6 月21日20時20分許，駕駛XQB ─67
      3 號機車行經高雄市○○區○○路及察哈爾街交岔路口，
      遭後方XT─0815號自小客車擦撞而人車倒地，告訴人乙○
      ○因而受有頭部挫傷、右手及右膝挫傷等傷害，又XT─08
      15號自小客車之駕駛人未採取必要救護措施即當場逃逸等
      事實，業據證人乙○○指訴甚詳，復有道路交通事故調查
      報告表(一)、(二)、道路交通事故現場圖、照片、高雄醫學大
      學附設中和紀念醫院診斷證明書附卷足憑，自堪以認定。
    (三)被告丙○○先於警詢、檢察事務官詢問及本院公共危險等
      案件調查中，固陳述其駕車因過失傷害人而後逃逸等語。
      然證人乙○○嗣於偵查中已結證稱車禍發生後，係戴憲龍
      與其和解，且戴憲龍當場承認開車肇事及逃逸等語，另證
      人戴憲龍於警詢亦陳述其駕車過失傷害告訴人乙○○後，
      因害怕而逃逸，其後再由被告丙○○頂替受刑事追訴等語
      明確，足認被告丙○○於警詢、檢察事務官詢問及本院公
      共危險等案件調查中自白駕車過失傷害人而後逃逸之情，
      核與事實不相符，自不可採。
    此外，復查無其他積證據足證被告丙○○有過失傷害及肇事
    逃逸之犯行，被告丙○○之犯罪屬不能證明，自應諭知無罪
    之判決。
五、據上論斷，應依刑事訴訟法第301 條第1 項，判決如主文。
本案經檢察官甲○○到庭執行職務。
中    華    民    國    95    年    9     月    29    日
                  刑事第四庭  審判長法  官  郭玫利
                                    法  官  陳明呈
                                    法  官  陳振嘉
以上正本，係照原本作成，證明與原本無異。
如不服本判決，應於判決送達後10日內，向本院提出上訴狀。
中    華    民    國    95    年    9     月    29    日
                                    書記官  邱靜銘


司法院資訊處製作；財團法人民間司法改革基金會備份。
